# Юрий Кузнецов

## Frontend разработчик

г. Москва, Россия

✓ https://t.me/uvkuznetsov



yuriy\_kuznetsov\_73@mail.ru



+7(963)528-94-02

#### Обо мне

Здравствуйте! Меня зовут Юрий, я Frontend разработчик, имею более чем 3-х летний опыт коммерческой разработки на **React**, разрабатывал SPA, PWA, работал в команде с разным технологическим стеком. Ищу работу/проекты с интересными задачами

Проекты на GitHub: https://github.com/uvkuznetsov

#### Опыт работы

ФИЦ ИУ РАН • Frontend developer/ML engeneer

Октябрь 2023 - Июль 2024 гг

- Разработал систему получения и обработки данных о физических активностях пользователя с интеграцией сервисов Google, а также реализовал алгоритм анализа данных с помощью ML модели
- Переработал систему генерации опросных листов о здоровье (реализовал динамическую генерацию форм по запрашиваемому объекту, сделал типизацию и прикрутил бэк на С#)

**Аутсорс проект (стартап)** • Fullstack developer

Декабрь 2022 - Сентябрь 2023 гг

Студия по обучению игре на музыкальных инструментах

• Спроектировал архитектуру сервиса на Next.js, реализовал генерацию и валидацию JWT, а также личный кабинет + админку с функцией создания уроков/курсов, а также регулированием ограниченного доступа

**TigerWeb** • Frontend developer

Март 2024 - Май 2024 гг

• Сделал сложную кроссбраузерную отзывчивую вёрстку с динамически заполняемыми элементами и большим количеством интерактивных элементов (јѕ было много). Сделал оптимизацию страницы и скриптов

#### Технологический стек:

React.js, ES6+, Typescript, Webpack, Vite, Redux, Redux Toolkit, MobX, Django, Flux, Flask, Tailwind, Next.js, кроссбраузерная/адаптивная вёрстка

#### Языки

Русский (родной), Английский (С1)

## Образование

Российский Университет Дружбы Народов Факультет физико-математических и естественных наук

Бакалавриат

2020 - 2024 гг

Магистратура

2024 г - НВ